臺灣臺中地方法院刑事判決　　　　　　　96年度易字第1516號
公　訴　人　臺灣台中地方法院檢察署檢察官
被　　　告　甲○○
　　　　　　　　　　　4號8樓.
上列被告因恐嚇取財案件，經檢察官提起公訴（96年度偵字第41
82號），本院判決如下：
    主    文
甲○○幫助意圖為自己不法之所有，以恐嚇使人將本人之物交付
，處有期徒刑肆月，如易科罰金，以新臺幣壹仟元折算壹日。
    犯罪事實
一、甲○○能預見將自己帳戶存摺、金融卡、密碼及印章交付予
    不詳身分之人使用，足供他人作為財產犯罪之匯款工具，竟
    仍基於幫助他人恐嚇取財之未必故意，於民國95年10月中旬
    某日，在臺中地區○○○○路咖啡店內，將其所有之臺中福
    平里郵局帳戶（局號0000000號，帳號0000000號）之存摺、
    印章、金融卡 (含密碼)，交付予姓名、年籍不詳，甫認識
    不久但不知其真實年籍姓名之成年男子「阿志」，容任他人
    作為財產犯罪之工具。「阿志」等人所組成之犯罪集團取得
    上開帳戶資料後，即意圖為自己不法之所有且基於恐嚇取財
    之犯意，於民國95年11月6日12時許，打電話至臺南市中西
    區○○○街112號向乙○○恐嚇稱：「你女兒的朋友有向我
    們錢莊借了1筆新台幣 (下同)90 幾萬元的錢，你女兒做擔
    保，現在你女兒的朋友沒有還錢，錢莊要抓你女兒要剁手腳
    」等語，致乙○○心生畏懼，於同日13時18分許，依指示匯
    款11萬元至甲○○上開帳戶，後經查覺有異而報警查獲上情
    。
二、案經臺中縣警察局第三分局報請臺灣臺中地方法院檢察署檢
    察官偵查起訴。
    理  由
一、查被告甲○○對於本判決所引用之下列各項證據方法之證據
    能力，於本院準備程序時均表示無意見，且於法院調查證據
    時，知有刑事訴訟法第159條第1項不得為證據之情形，亦未
    於言詞辯論終結前聲明異議，茲審酌該等言詞陳述及書面陳
    述作成時之情況，認並無不宜作為證據之情事，依刑事訴訟
    法第159條之5之規定，自得作為證據，合先敘明。
二、訊據被告甲○○矢口否認有何幫助恐嚇取財之犯行，辯稱：
    我是被「阿志」陷害，他說有人要匯款給他，須要向我借帳
    戶2、3天，我當時想說借戶頭給他應該無所謂，因為申辦該
    帳戶後，已經有很多年沒有使用，我後來有於95年11月份去
    郵局掛失，但是郵局人員告訴我說我的帳戶已經變成警示帳
    戶，而現在也找不到「阿志」了云云。惟查，被告上開犯罪
    事實，業據被害人乙○○之女陳昭如於警詢陳述明確，復有
    被害人乙○○匯款至被告上開帳戶之郵政國內匯款執據1紙
    、被告在台中福平里郵局帳戶申請資料及客戶歷史交易清單
    等附卷可稽。被告雖以上詞置辯，惟其自始至終均無法提供
    「阿志」之年籍姓名或連絡資料，則被告與「阿志」顯非熟
    識，且其供稱「阿志」係於95年10月中旬向其借帳戶2、3天
    ，則於95年10月下旬「阿志」仍未返還帳戶，此時被告即應
    知有問題，惟其卻仍遲至95年11月間，在被害人乙○○已匯
    款至其上開帳戶後，始欲向郵局掛失帳戶，則其顯然確有容
    任「阿志」或其所屬犯罪集團成員以其帳戶作為財產犯罪之
    工具使用無訛，且恐嚇取財犯罪多以他人名義帳戶為匯款工
    具之事，久經媒體廣為披載，被告係國中肄業，已工作6 、
    7年，此業據其自承在卷，顯然已有相當社會歷練，惟其卻
    無故將其帳戶交付真實姓名年籍不詳、毫無信任基礎之人任
    意使用，對於該他人用於恐嚇取財之事，應有預見，且其發
    生亦不違背其本意。綜上所述，被告所辯顯不足採，本件事
    證明確，被告犯行堪以認定。
二、查被告以幫助恐嚇取財之未必故意，參與恐嚇取財罪構成要
    件以外之行為，核係犯刑法第30條第1項、第346條第1項之
    幫助恐嚇取財罪。被告幫助他人犯恐嚇取財罪，爰依同法第
    30 條第2項規定，按正犯之刑減輕之。爰審酌被告之犯罪手
    段雖屬平和，惟其將帳戶提供他人使用，使他人得以使用該
    帳戶作為恐嚇取財之犯罪工具使用，並得以掩飾自己之身分
    ，間接助長此類犯罪之增加，及被害人損失之金額、被告犯
    罪後仍未坦承犯行之態度等一切情狀，量處如主文所示之刑
    ，並諭知易科罰金之折算標準。
據上論斷，應依刑事訴訟法第299條第1項前段，刑法第30條第1
、2項，第346條第1項、第41條第1項前段，刑法施行法第1條之1
第1項、第2項前段，判決如主文。
中　　華　　民　　國　　96　　年　　5　　 月　  8　　日
                  刑事第十五庭  審判長法  官  曾佩琦
                                      法  官  楊真明
                                      法  官  郭瑞祥
上正本證明與原本無異。
如不服本判決，應於送達後十日內向本院提出上訴狀（須附繕
本），上訴於台灣高等法院台中分院。
                                      書記官  賴亮蓉
中　　華　　民　　國　　96　　年　　5 　  月　　 8　　日
附錄論罪科刑法條
刑法第346條第1項
（單純恐嚇罪）
意圖為自己或第三人不法之所有，以恐嚇使人將本人或第三人之
物交付者，處6月以上5年以下有期徒刑，得併科1千元以下罰金
。
以前項方法得財產上不法之利益，或使第三人得之者，亦同。
前二項之未遂犯罰之。
